臺灣臺北地方法院民事判決　　　　　　　93年度訴字第5188號
原　　　告　寶華商業銀行股份有限公司（原名：泛亞商業銀行
　　　　　　股份有限公司）
法定代理人　卯○○
訴訟代理人　乙○○
被　　　告　展暉交通器材有限公司
兼法定代理　子○○
人
被　　　告　丙○○
　　　　　　資運有限公司
　　　　　　　　　　　原設臺北.
上　一　人
法定代理人　丑○○　　原住臺北.
被　　　告　庚○○
　　　　　　祥之企業有限公司
上　一　人
法定代理人　甲○○
被　　　告　壬○○　　原住臺北.
　　　　　　戊○○　　原住臺南.
　　　　　　秀成有限公司
上　一　人
法定代理人　癸○○
被　　　告　丁○○　　原住臺北.
　　　　　　文璟有限公司
上　一　人
法定代理人　己○○
被　　　告　惠羽實業有限公司
　　　　　　　　　　　原設臺北.
法定代理人　甲○○　　原住臺北.
被　　　告　秋鴻汽車材料有限公司
　　　　　　　　　　　原設臺北.
法定代理人　辛○○　　原住臺北.
被　　　告　寅○○　　原住同上.
上列當事人間清償借款等事件，本院於中華民國94年9月2日言詞
辯論終結，判決如下：
    主  文
被告展暉交通器材有限公司、子○○、丙○○應連帶給付原告新
臺幣壹佰壹拾玖萬壹仟柒佰零參元及如附表一所示之利息及違約
金。
被告資運有限公司、庚○○、祥之企業有限公司、壬○○、戊○○、秀成有限公司、丁○○、文璟有限公司、惠羽實業有限公司
、秋鴻汽車材料有限公司、寅○○應給付原告如附表二所示各被
告項下之金額及利息。
前二項所命給付，如其中一被告為清償時，其餘被告就其清償範
圍內，免給付義務；第一項之金額如完全清償，第二項被告免其
責任。
訴訟費用由被告展暉交通器材有限公司、子○○、丙○○連帶負
擔；其餘被告各就附表2所示訴訟費用之比例與被告展暉交通器
材有限公司、子○○、丙○○連帶負擔。
本判決第一項於原告以新臺幣肆拾萬元供擔保後，得假執行。
本判決第二項得假執行。
    事實及理由
一、本件除秀成有限公司外，其餘被告均未於言詞辯論期日到場
    ，核無民事訴訟法第386條所列各款情形，應依原告之聲請
    ，由其一造辯論而為判決。
二、原告起訴主張：
（一）被告展暉交通器材有限公司（以下稱展暉公司）於民國92
      年10月22日邀同被告子○○及丙○○共同簽立授信綜合額
      度契約，額度為新臺幣（下同）200萬元，動用期限為1年
      ，並於同年月23日向伊申請動撥一般週轉金貸款額度200
      萬元，利息以每月為1期，利率按年息9.75％機動計算（
      目前利率為10％），自借款日起，利息按月繳付，本金到
      期一次還清。期間若有逾期償還本金、利息或本息之情形
      時，須按借款總餘額自應償還日起，逾期在6個月以內部
      分，照約定利率10％；逾期超過6個月部分，照約定利率
      20％加計違約金。詎被告展暉公司財務狀況惡化，並於93
      年7月30日受票據交換所公告為拒絕往來戶，且亦未依約
      到期清償本金，已喪失期限利益，借款視為全部到期，被
      告展暉公司應立即清償原告如附表1所請求之金額，另被
      告子○○及丙○○為連帶保證人，自應連帶負清償責任。
（二）又被告展暉公司背書交付予伊被告資運有限公司、庚○○
      、祥之企業有限公司、壬○○、戊○○、秀成有限公司、
      丁○○、文璟有限公司、惠羽實業有限公司、秋鴻汽車材
      料有限公司及寅○○簽發如附表2金額之票據，用以清償
      展暉公司所積欠前開借款，詎伊提示付款均遭退票，是被
      告展暉公司負擔之借款債務與該等被告應負擔之票據債務
      ，為不真正連帶債務，伊爰依票據法第144條準用同法第
      96條規定對發票人追償。
（三）並為訴之聲明：
   (1)被告展暉公司、子○○及丙○○應連帶給付原告1,191,703
     元及如附表1所示之利息及違約金。(2)被告資運有限公司、
     庚○○、祥之企業有限公司、壬○○、戊○○、秀成有限
     公司、丁○○、文璟有限公司、惠羽實業有限公司、秋鴻
     汽車材料有限公司及寅○○應給付原告如附表2所示各被告
     所屬項下之金額及利息。(3)第1項與第2項各債務人中任1人
     為給付時他項債務人就其清償範圍，免除責任；第1項之金
     額如完全清償，則第2項票據債務人完全免除票據債務。
   (4)第1項及第2項之請求，願供擔保請准宣告假執行。
三、被告秀成有限公司則以：伊並不認識被告展暉公司法定代理
    人子○○、被告丙○○，支票是借給一位陳姓朋友，是整本
    的票給他，連同印章也是等語，資為抗辯。並答辯聲明：駁
    回原告之訴。
四、查被告展暉公司於92年10月22日與邀同被告子○○及丙○○
    為連帶保證人，共同簽立授信綜合額度契約，並於同年月23
    日向原告申請動撥一般週轉金貸款額度200萬元，利息以每
    月為1期，利率按年息9.75％機動計算（目前利率為10％）
    ，自借款日起，利息按月繳付，本金到期一次還清。期間若
    有逾期償還本金、利息或本息之情形時，須按借款總餘額自
    應償還日起，逾期在6個月以內部分，照約定利率10％；逾
    期超過6個月部分，照約定利率20％加計違約金，被告展暉
    公司於93年7月30日經票據交換所公告為拒絕往來戶，另背
    書交付予原告其餘被告簽發如附表2金額之票據，用以清償
    前開借款，惟經原告提示付款均遭退票等事實，業據原告提
    出授信綜合額度契約、動撥通知書及約定書、支票及退票理
    由單、一般放款全部查詢單、財團法人金融聯合徵信中心徵
    信資料等件為證，復為被告秀成有限公司所不爭執，其餘被
    告則未於言詞辯論期日到場爭執，堪信為真實。
五、被告秀成有限公司雖抗辯，伊並不認識被告展暉公司之法定
    代理人子○○，伊係將支票借予陳姓友人使用，不知何以流
    通至被告展暉公司處云云。惟被告秀成有限公司既自承將支
    票借予他人使用，則其已授權借用人以其名義簽發票據，自
    應對票據債務負發票人責任。
六、綜上，原告本於消費借貸及連帶保證之法律關係請求被告展
    暉公司、子○○及丙○○應連帶給付1,191,703元及如附表1
    所示之利息及違約金；及本於票據法律關係請求被告資運有
    限公司、庚○○、祥之企業有限公司、壬○○、戊○○、秀
    成有限公司、丁○○、文璟有限公司、惠羽實業有限公司、
    秋鴻汽車材料有限公司及寅○○應給付原告如附表2所示各
    被告項下之金額及利息，均屬有據，應予准許。又按不真正
    連帶債務係謂數債務人具有同一目的，本於各別之發生原因
    ，對債權人各負全部給付之義務，因債務人中一人為給付，
    他債務人即應同免其責任。本件被告資運有限公司、庚○○
    、祥之企業有限公司、壬○○、戊○○、秀成有限公司、丁○○、文璟有限公司、惠羽實業有限公司、秋鴻汽車材料有
    限公司及寅○○之票款債務，係因展暉公司背書交付原告用
    以清償展暉公司所積欠之借款，是如前所述，被告展暉公司
    負擔之借款債務與該等被告應負擔之票據債務，係本於各別
    發生之原因，對原告各負全部給付之義務，惟二者客觀上具
    有同一目的，為不真正連帶債務，因債務人中一人為給付，
    他債務人即應同免其責任。另原告自陳被告展暉公司、子○○、丙○○之借款金額如完全清償，其餘被告之票據債務即
    予免除，亦無不合，應予准許。
七、本判決命被告展暉公司、子○○、丙○○給付部分，原告陳
    明願供擔保，請求宣告假執行，核無不合，茲酌定相當擔保
    金額，予以准許。另命其餘被告給付票款部分，依民事訴訟
    法第389條第1項第3款規定，應依職權宣告假執行。
八、據上論結：本件原告之訴為有理由，依民事訴訟法第385條
    第1項前段、第85條第1項但書、第2項、第390條第2項、第
    389條第1項第3款，判決如主文。
中　　華　　民　　國　　94　　年　　9 　　月　　19　　日
                      民事第一庭法　官　詹文馨
以上正本係照原本作成
如對本判決上訴，須於判決送達後20日內向本院提出上訴狀
中　　華　　民　　國　　94　　年　　9 　　月　　20　　日
                       　　　　 書記官　林玲華
